【裁判字號】    98,上易,1823
【裁判日期】    981202
【裁判案由】    毒品危害防制條例
【裁判全文】
臺灣高等法院臺中分院刑事判決        98年度上易字第1823號
上  訴  人
即  被  告  甲○○
                    （另案於臺灣臺中監獄臺中分監執行中）
上列上訴人因違反毒品危害防制條例案件，不服臺灣臺中地方法
院98年度易字第3116號中華民國98年10月16日第一審判決（起訴
案號：臺灣臺中地方法院檢察署98年度毒偵字第3074號），提起
上訴，本院判決如下：
    主    文
上訴駁回。
    理    由
一、按依刑事訴訟法第350條、第361條、第362條、第367條規定
    ，不服地方法院之第一審判決而上訴者，須提出上訴書狀，
    並應敘述具體理由，為上訴必備之程式；其所提出之書狀未
    敘述上訴理由，或僅曾以言詞陳述上訴理由者，均應於上訴
    期間屆滿後20日內補提理由書於第一審法院。第一審法院經
    形式審查，認逾期未補提上訴理由者，應定期間先命補正；
    逾期未補正者，為上訴不合法律上之程式，應以裁定駁回。
    倘已提出上訴理由，但所提非屬具體理由者，則由第二審法
    院以上訴不合法律上之程式，判決駁回。而所謂具體理由，
    必係依據卷內既有訴訟資料或提出新事證，指摘或表明第一
    審判決有何採證認事、用法或量刑等足以影響判決本旨之不
    當或違法，而構成應予撤銷之具體事由，始克當之（例如：
    依憑證據法則具體指出所採證據何以不具證據能力，或依憑
    卷證資料，明確指出所為證據證明力之判斷如何違背經驗、
    論理法則）；倘僅泛言原判決認定事實錯誤、違背法令、量
    刑失之過重或輕縱，而未依上揭意旨指出具體事由，或形式
    上雖已指出具體事由，然該事由縱使屬實，亦不足以認為原
    判決有何不當或違法者（例如：對不具有調查必要性之證據
    ，法院未依聲請調查亦未說明理由，或援用證據不當，但除
    去該證據仍應為同一事實之認定），皆難謂係具體理由，俾
    與第二審上訴制度旨在請求第二審法院撤銷、變更第一審不
    當或違法之判決，以實現個案救濟之立法目的相契合，並節
    制濫行上訴（最高法院97年度臺上字第892號刑事判決意旨
    參照）。
二、上訴人即被告甲○○（下稱被告）不服原審判決提起上訴，
    其上訴理由略謂：被告對己所為之犯行，於警詢、偵訊及原
    審審理時均坦承不諱，被告僅施用第二級毒品安非他命一次
    ，犯後態度良好，顯然符合刑法第59條、57條第10款規定，
    可依所犯情節，斟酌減輕，原審卻逕以重判有期徒刑8月，
    實難令被告甘服；原審判決書於論罪科刑部分未詳載論罪依
    據，又未記載扣案物品清單，顯有判決不備理由之違誤，為
    此提起上訴等語。
三、經查：
（一）被告因不服地方法院之第一審判決，而向原審法院具狀提
      出上訴狀、上訴理由狀，敘明上訴理由，依刑事訴訟法第
      361條第2項條文、立法修正理由及上開最高法院判決意旨
      ，被告倘已提出上訴理由，但所提非屬具體理由者，由第
      二審法院以上訴不合法律上之程式，以判決駁回之。至於
      上訴理由是否具體，係屬第二審法院審查範圍，則不在命
      補正之列（參見法院辦理刑事訴訟案件應行注意事項第
      162點），合先敘明。
（二）按量刑輕重係屬事實審法院得依職權自由裁量之事項，茍
      已斟酌刑法第57條各款所列情狀而未逾法定刑度，即不得
      遽指為違法。被告對原審判決採用證據、認定事實及適用
      法律等節均不爭執，而被告曾前因施用毒品案件，經施以
      強制戒治，於90年4月28日執行完畢釋放。復於5年內因施
      用毒品案件，經原審法院以92年度易字第1775號判處有期
      徒刑6月確定，於93年7月8日執行完畢。再因施用第一、
      二級毒品案件，分別經臺灣苗栗地方法院以94年度訴字第
      319號判處有期徒刑8月、10月，及原審法院以96年度易字
      第1572號判處有期徒刑8月，嗣經減刑並定應執行刑為1年
      確定，甫於97年2月4日縮短刑期執行完畢等情，有臺灣高
      等法院被告前案紀錄表1份在卷足憑，亦為原審判決事實
      欄所載明，是原審判決已詳予記載審酌被告之施用毒品前
      科素行，累犯應加重其刑各節，並審酌被告前有多次施用
      毒品前科，仍無法戒絕毒癮，竟又再次施用第二級毒品，
      無視於毒品對於自身健康之戕害及國家對於杜絕毒品犯罪
      之禁令，惟念其犯後坦承犯行，態度良好等一切情狀，就
      其施用第二級毒品犯行量處有期徒刑8月等情，顯已說明
      其論罪科刑之依據，並已注意適用刑法第57條之規定，所
      處之刑符合「罰當其罪」之原則，並無輕重失衡之情形；
      又扣案之吸食器1支係屬被告所有供犯施用第二級毒品所
      用之物，應予沒收，而扣案號碼0000000000號之行動電話
      （含sim卡）1支及查獲被告持有之海洛因2包，因與本件
      被告施用第二級毒品之罪行無關，無從諭知沒收等情，亦
      經原審判決載明。被告上訴指摘原審判決未說明論罪科刑
      依據、未記載扣案物品清單云云，顯無可採。
四、綜上所述，本院依形式上觀察認原審判決認事用法並無違法
    或不當之處，被告上訴理由並未依據卷內既有訴訟資料提出
    新事證，指摘或表明原審判決有何採證認事、用法或量刑等
    足以影響判決本旨之不當或違法，而構成應予撤銷之具體事
    由，自非屬得上訴第二審之具體理由。依上揭法律規定及判
    決意旨，被告提起之第二審上訴不合法律上程式，爰不經言
    詞辯論，判決駁回上訴。
五、據上論斷，依刑事訴訟法第367條前段、第372條，判決如主
    文。
中    華    民    國    98    年    12    月    2     日
            刑事第十一庭  審判長法  官  陳  朱  貴
                                法  官  陳  慧  珊
                                法  官  郭  同  奇
以上正本證明與原本無異。
不得上訴。
                                書記官  康  孝  慈
中    華    民    國    98    年    12    月    2     日


司法院資訊處製作；財團法人民間司法改革基金會備份。
